# 请教陈版：回购限制性股票账务处理

提问人：跨度防护 时间：2019-06-23 19:14:29
案例： 1 、 2019 年 5 月 2 日，A 上市公司发行限制性股票 100 股，授予价 5 元/股，分批解锁，同时约定无法达到解锁条件时，A予以回购。其中：
甲取得限制性股票 10 股，支付认购款 50 元。 2 、 2019 年 5 月 3 日，A 根据股利分配方案支付股利， 2 元/股，分配对象含限制性股票股东。 3 、2019 年 6 月，甲离职，A需回购向其发行的限制性股票。
账务处理如下：
（ 1 ）①发行限制性股票时
借：银行存款 500
贷：股本 100
贷：资本公积 400
② 确认回购义务
借：库存股 500
贷：其他应付款 500
（ 2 ）分配股利时（此处仅包含限制性股票部分）
借：利润分配-未分配利润 200
贷：应付股利 200
借：应付股利 200
贷：银行存款 200
（ 3 ）回购限制性股票
借：股本 10
借：资本公积 40
贷：银行存款 50
借：其他应付款 50
贷：库存股 50
借：其他应收款-分红款 20
贷：应付股利 20
借：应付股利 20
贷：利润分配-未分配利润 20
请教陈版： 1 、上述账务处理是否正确； 2 、对于账务处理（ 3 ），由于存在分红或资本公积转增股本时，需要对原授予价格进行调整以确定回购限制性股票时 A 应返还的金额。但 “根据调整后回购价计算的回购款”不等于 “原认购款 50 元” 减去 “支付给甲的股利”，可能是计算口径导致，此时差异如何进行账务处理？

回答人：chenyiwei
1 、你的会计处理方案仅适用于现金股利不可撤销且预计最终可解锁比例为100% 的情形。但这似乎与后续因甲离职而回购其所持限制性股票的事项相矛盾，请注意核实。另外，如果该现金股利不可撤销，则后续确定甲将离职时，其所持限制性股票已分得的股利应相应从利润分配调整到管理费用。
2 、存在分红或资本公积转增股本时，需要对原授予价格进行调整以确定回购限制性股票时 A 应返还的金额。理论上A 应返还的金额应不变，如有差异应作为对管理费用的调整。